【裁判字號】    92,小上,60
【裁判日期】    921030
【裁判案由】    侵權行為損害賠償
【裁判全文】
臺灣桃園地方法院民事裁定  九十二年小上字第六○號
    上  訴  人  乙○○
    被  上訴人  甲○○
右當事人間請求侵權行為損害賠償事件，上訴人對於中華民國九十二年三月二十一日
本院桃園簡易庭九十二年度桃小字第一五八號第一審小額判決提起上訴，本院裁定如
左：
    主      文
上訴駁回。
第二審訴訟費用新台幣柒佰伍拾貳元由上訴人負擔。
    理      由
一、按對於小額程序之第一審裁判之上訴，非以其違背法令為理由，不得為之，民事
    訴訟法第四百三十六條之二十四第二項定有明文。而所謂違背法令，依同法第四
    百三十六條之三十二第二項規定準用同法第四百六十八條、第四百六十九條第一
    款至第五款結果，係指判決不適用法規或適用不當者，以及(一)判決法院之組織不
    合法者(二)依法律或裁判應迴避之法官參與裁判者(三)法院於權限之有無辨別不當或
    違背專屬管轄之規定者(四)當事人於訴訟未經合法代理者(五)違背言詞辯論之公開之
    規定者。又同法第四百三十六條之二十五亦規定小額程序之上訴狀內應記載上訴
    理由，表明下列二款事項：即(一)原判決所違背之法令及其具體內容(二)依訴訟資料
    可認為原判決有違背法令之具體事實。即上訴人於上訴狀或理由書內應有具體之
    指摘，並揭示該法規之條項或內容，若係成文法以外之法則，應揭示該法則之旨
    趣，倘為司法院之解釋或最高法院之判例，則應揭示該判解之字號或其內容，上
    訴狀或理由書如未依此項方法表明者，即難認為已對原判決違背法令有具體之指
    摘，故如僅就自己主張重加陳述或就原審取捨證據任加指摘，並未具體指出原判
    決違背何等法規，其上訴自難認為合法（最高法院七十一年度台上字第三一四號
    判例意旨參照）。
二、查本件上訴人就原判決向本院合議庭提起上訴，於民國（下同）九十二年五月七
    日提出之上訴狀所表明之上訴理由略以：上訴人於原審提出車輛修復收費明細表
    載明修車廠為「元隆公司大園廠」，而元隆汽車公司於事發當時有全車烤漆計一
    萬七千九百九十元之優惠方案，查被上訴人所有車輛受損部分僅有後車箱蓋、後
    保險桿及左後側車身等三部分，然被上訴人提出之收費明細表中烤漆費用竟高達
    一萬三千四百元，違背經驗法則；又系爭車輛經上訴人送請其他修理廠估價，烤
    漆工資介於六千四百元至七百元之間，板金及拆修工資介於六千七百元至八千三
    百元之間，惟上訴人提出之修費收費明細表中烤漆費用竟高達一萬三千四百元，
    板金及拆修工資亦高達一萬七千元，被上訴人顯有浮濫添加修復費用之情，原審
    未加斟酌，不符經驗法則等語。
三、經核上訴人所陳前開上訴理由，僅係就其於原審抗辯附加補敘，而其前開抗辯業
    經原審於判決書內詳述不足採信之理由，且依訴訟資料亦無從認為原判決有違背
    法令之具體事實；揆諸前揭說明，本件上訴自難認為合法，應予駁回其上訴。並
    依民事訴訟法第四百三十六條之三十二準用第四百三十六條之十九第一項之規定
    確定本件訴訟費用額（如後附計算書）如主文第二項所示之金額。至上訴人於上
    訴狀內雖揭示最高法院七十一年度台上字第四八○號判例，惟前開判例意旨為：
    「當事人以第二審判決違背經驗法則，證據法則為理由，提起第三審上訴者，其
    上訴狀或理由狀應有具體之指摘，並揭示該經驗法則，證據法則，上訴書狀如未
    依此項方法表明者，難謂已合法表明上訴理由，其上訴自難認為合法」，故該判
    例意旨闡述者為上訴之要件，上訴人尚難據此引用原審有違背前開判例之情事，
    併予敘明。
四、依民事訴訟法第四百三十六條之三十二第一項、第二項、第四百三十六條之十九
    第一項、第四百四十四條第一項前段、第九十五條、第七十八條，裁定如主文。
中      華      民      國    九十二    年      十      月     三十     日
                                    臺灣桃園地方法院民事第二庭
~B法      官  邱瑞祥
~B法      官  管靜怡
~B法      官  劉佩宜
右為正本係照原本作成
本裁定不得抗告
中      華      民      國    九十二    年      十      月     三十一   日
~B法院書記官  吳仁心
~F0
~T40
附表：
┌─────────┬───────────┬─────────────┐
│項目              │  金  額（新台幣）    │   備      註             │
├─────────┼───────────┼─────────────┤
│第二審裁判費用    │   六百八十四元       │   由上訴人繳納           │
├─────────┼───────────┼─────────────┤
│第二審送達費用    │       六十八元       │   同右                   │
├─────────┼───────────┼─────────────┤
│合計              │   七百五十二元       │                          │
└─────────┴───────────┴─────────────┘


司法院資訊處製作；財團法人民間司法改革基金會備份。
